** sch_path: /foss/designs/modulo2/lab_cdac/xschem/tb_convert.sch
**.subckt tb_convert
VBP7 BP7 GND pwl 0 0 1u 0 1.001u 1.8 2u 1.8 2.001u 1.8
VBP1 BP6_0 GND pwl 0 0 2u 0 2.001u 1.8
x1 VOUTP VCM BP6_0 BP6_0 BP6_0 BP6_0 BP6_0 BP6_0 BP7 BP6_0 cdac
V1 VCM GND 0.9
**** begin user architecture code

** opencircuitdesign pdks install
.lib /foss/pdks/sky130A/libs.tech/combined/sky130.lib.spice tt


.option savecurrents
.ic v(VOUTP)=0

.control
    save all
    tran 10n 3u
    remzerovec
    write tb_convert.raw

    * Misura VOUTP nel mezzo di ogni fase (evita transitori iniziali)
    meas tran VOUT_code0   avg v(VOUTP) from=0.4u  to=0.9u
    meas tran VOUT_code128 avg v(VOUTP) from=1.4u  to=1.9u
    meas tran VOUT_code255 avg v(VOUTP) from=2.4u  to=2.9u

    echo
    echo ============================================
    echo  CDAC 8 bit — verifica scala DAC
    echo  VIN = VCM (condizione iniziale VOUTP = 0V)
    echo ============================================
    echo  Codice 00000000 (D=0):
    echo    VOUT misurata  = $&VOUT_code0 V
    echo    VOUT attesa    = 0.000 V
    echo  Codice 10000000 (D=128):
    echo    VOUT misurata  = $&VOUT_code128 V
    echo    VOUT attesa    = 0.900 V
    echo  Codice 11111111 (D=255):
    echo    VOUT misurata  = $&VOUT_code255 V
    echo    VOUT attesa    = 1.793 V
    echo ============================================
.endc

**** end user architecture code
**.ends

* expanding   symbol:  cdac.sym # of pins=10
** sym_path: /foss/designs/modulo2/lab_cdac/xschem/cdac.sym
** sch_path: /foss/designs/modulo2/lab_cdac/xschem/cdac.sch
.subckt cdac VOUTP VCM BP3 BP2 BP5 BP4 BP1 BP6 BP7 BP0
*.ipin VCM
*.opin VOUTP
*.ipin BP0
*.ipin BP1
*.ipin BP2
*.ipin BP3
*.ipin BP4
*.ipin BP5
*.ipin BP6
*.ipin BP7
XC1 VCM VOUTP sky130_fd_pr__cap_mim_m3_1 W=5 L=5 MF=1 m=1
XC2 BP0 VOUTP sky130_fd_pr__cap_mim_m3_1 W=5 L=5 MF=1 m=1
XC3 BP1 VOUTP sky130_fd_pr__cap_mim_m3_1 W=5 L=5 MF=2 m=2
XC4 BP2 VOUTP sky130_fd_pr__cap_mim_m3_1 W=5 L=5 MF=4 m=4
XC5 BP3 VOUTP sky130_fd_pr__cap_mim_m3_1 W=5 L=5 MF=8 m=8
XC6 BP4 VOUTP sky130_fd_pr__cap_mim_m3_1 W=5 L=5 MF=16 m=16
XC7 BP5 VOUTP sky130_fd_pr__cap_mim_m3_1 W=5 L=5 MF=32 m=32
XC8 BP6 VOUTP sky130_fd_pr__cap_mim_m3_1 W=5 L=5 MF=64 m=64
XC9 BP7 VOUTP sky130_fd_pr__cap_mim_m3_1 W=5 L=5 MF=128 m=128
.ends

.GLOBAL GND
.end
